【裁判字號】    97,審交訴,250
【裁判日期】    980612
【裁判案由】    公共危險等
【裁判全文】
臺灣高雄地方法院刑事判決           97年度審交訴字第250號
公  訴  人  臺灣高雄地方法院檢察署檢察官
被      告  乙○○
上列被告因公共危險等案件，經檢察官提起公訴（97年度調偵字
第1318號），被告於準備程序中就被訴事實為有罪之陳述，經本
院告知簡式審判程序之旨，並聽取被告與公訴人之意見後，本院
合議庭裁定由受命法官獨任進行簡式審判程序，判決如下：
    主  文
乙○○犯不能安全駕駛動力交通工具罪，處有期徒刑肆月；又犯
過失致人於死罪，處有期徒刑捌月；又犯肇事致人死亡逃逸罪，
處有期徒刑陸月。應執行有期徒刑壹年肆月，緩刑肆年，緩刑期
間應向檢察官指定之公益團體、地方自治團體或社區提供貳佰肆
拾小時之義務勞務。緩刑期間付保護管束。
    事實及理由
一、本件犯罪事實、證據，除補充被告於本院審理時之自白為證
    據外，其餘均引用起訴書所載（如附件）。
二、核被告所為，係犯刑法第185 條之3 不能安全駕駛動力交通
    工具罪、刑法第276 條第1 項過失致人於死罪、刑法第185
    條之4 肇事致人死亡逃逸罪。被告所犯3 罪間，犯意各別，
    行為互殊，應予分論併罰。
三、爰審酌酒後駕車為極度危險之行為，近年政府及媒體均一再
    宣導「酒後不開車」之觀念，被告飲用酒類後，呼氣酒精濃
    度高達每公升0.93毫克，竟仍駕駛汽車上路，其行為不僅嚴
    重危害駕駛本人之安全，更威脅其他道路使用者之生命、身
    體、財產，其因飲酒後仍駕車而肇事，於事故發生後竟未施
    予救護而離去，造成陳素琴死亡等無法挽回之結果，使被害
    人家屬承受驟失至親之傷痛，誠屬不該，及被告犯後坦承犯
    行，積極與被害人和解等一切情狀，分別量處如主文所示之
    刑，並定應執行刑。
四、末查被告犯後坦承犯罪，並積極設法賠償被害人家屬，與被
    害人家屬和解，此有和解書1 份在卷可稽，顯見被告尚知悔
    悟及為其行為負責，歷此偵審程序，應知更加守法、警惕，
    當無再犯之虞，認上開宣告之刑以暫不執行為適當，併予宣
    告緩刑4 年，另命被告於緩刑期間至檢察官指定之公益團體
    、地方自治團體或社區為義務勞務，另依刑法第93條第1 項
    第2款之規定，於緩刑期間付保護管束，以啟自新。
據上論斷，應依刑事訴訟法第273 條之1 第1 項、第284 條之1
、第299 條第1 項前段、第310 條之2 、第454 條第2 項，刑法
第185 條之3 、第276 條第1 項、第185 條之4 、第51條第5 款
、第74條第1 項第1 款、第2 項第5 款、第93條第1 項第2 款，
判決如主文。
本案經檢察官甲○○到庭執行職務。
中    華    民    國    98    年    6     月    12    日
                  交通法庭    法  官  蔡書瑜
以上正本證明與原本無異。
如不服本判決應於收受送達後10日內向本院提出上訴書狀，並應
敘述具體理由；如未敘述上訴理由者，應於上訴期間屆滿後20日
內向本院補提理由書（均須按他造當事人之人數附繕本）「切勿
逕送上級法院」。
中    華    民    國    98    年    6     月    12    日
                              書記官  楊明月
附錄：論罪法條
中華民國刑法第185條之3
服用毒品、麻醉藥品、酒類或其他相類之物，不能安全駕駛動力
交通工具而駕駛者，處1 年以下有期徒刑、拘役或科或併科15萬
元以下罰金。
中華民國刑法第276條第1項
因過失致人於死者，處2 年以下有期徒刑、拘役或2 千元以下罰
金。
中華民國刑法第185條之4
駕駛動力交通工具肇事，致人死傷而逃逸者，處 6 月以上 5 年
以下有期徒刑。
附件：
臺灣高雄地方法院檢察署檢察官起訴書
                                     97年度調偵字第1318號
     被      告  乙○○  男  40歲（民國○○年○○月○○日生）
                         住臺南市○區○○路一段175巷90號4
                         樓
                         國民身份證統一編號：Ｚ000000000號
 上列被告因過失致死等案件，已經偵查終結，認應該提起公訴，
 茲將犯罪事實及證據並所犯法條分敘如下：
             犯罪事實
 一、乙○○於民國97年9月8日晚上8時許，在高雄縣岡山鎮某處
     與友人飲用啤酒5瓶，明知服用酒類後，其吐氣所含酒精成
     份超過每公升0.55毫克以上，已達不能安全駕駛動力交通工
     具之程度，竟仍於97年9月8日晚上11時許，駕駛車牌號碼ZY
     -5591號之自用小客貨車上路，旋於97年9月9日0時50分許，
     沿高雄縣阿蓮鄉○○路由南往北方向行駛至經該路段35號前
     ，本應注意車前狀況，並隨時採取必要之安全措施，而依當
     時氣候、路況，並無不能注意之情事，竟因不勝酒力疏於注
     意車前狀況，不慎撞上行駛在同向前方，由陳素琴所騎乘車
     號OTX-563號之重型機車，致陳素琴受有多處外傷。詎乙○
     ○於肇事致人受傷後，竟未下車察看或為必要之救護，隨即
     駕車逃離現場。嗣於97年9月9日凌晨1時7分許，乙○○駕駛
     車輛行經臺南縣國道三號高速公路與省道台86線之交流道交
     岔路口處，為據報之員警攔檢查獲。至陳素琴於97年9月9日
     1時45分許在送醫途中仍因傷重不治死亡。
 二、案經陳素琴之夫丁○○訴由高雄縣政府警察局湖內分局報告
     偵辦。
             證據並所犯法條
 ┌──┬────────┬───────────────┐
 │編號│ 證  據  清  單 │   待   證   事   實          │
 ├──┼────────┼───────────────┤
 │ 一 │被告乙○○之自白│全部犯罪事實。                │
 │    │。              │                              │
 ├──┼────────┼───────────────┤
 │ 二 │告訴人丁○○之指│被告酒後駕車肇事致人於死之事實│
 │    │訴、道路交通事故│。                            │
 │    │現場圖、道路交通│                              │
 │    │事故調查報告表（│                              │
 │    │一）（二）、國軍│                              │
 │    │岡山醫院附設民眾│                              │
 │    │診療服務處疾病診│                              │
 │    │斷證明書各乙份及│                              │
 │    │事故現場照片數幀│                              │
 │    │。              │                              │
 ├──┼────────┼───────────────┤
 │    │被告親為署押之酒│被告呼氣之酒精濃度達每公升0.93│
 │ 三 │精濃度測試紀錄表│毫克，已達不能安全駕駛之程度，│
 │    │、刑法第185條之3│竟仍駕駛車輛上路之事實。      │
 │    │案件測試觀察紀錄│                              │
 │    │表、高雄縣政府警│                              │
 │    │察局舉發違反道路│                              │
 │    │交通管理事件通知│                              │
 │    │單各乙紙。      │                              │
 ├──┼────────┼───────────────┤
 │ 四 │扣案自被告車輛採│被告車輛確實與被害人所騎乘機車│
 │    │獲被害人陳素琴所│發生撞擊之事實。              │
 │    │遺留之藥袋及汽車│                              │
 │    │車身撞擊點近距離│                              │
 │    │照片多幀。      │                              │
 ├──┼────────┼───────────────┤
 │ 五 │本署相驗筆錄、相│本檢察官督同法醫師相驗認被害人│
 │    │驗屍體證明書及驗│丁○○確實因本件車禍傷重死亡。│
 │    │斷書各乙紙。    │                              │
 ├──┼────────┼───────────────┤
 │ 六 │道路交通安全規則│「按汽車行駛時，駕駛人應注意車│
 │    │第94條第3項、第 │前狀況，並隨時採取必要之安全措│
 │    │114條第2款之規定│施」、「汽車駕駛人飲酒後其吐氣│
 │    │。              │所含酒精成分超過每公升0.25 毫 │
 │    │                │克以上不得駕車」，被告駕車自應│
 │    │                │注意上述道路交通安全規定，且依│
 │    │                │卷附之道路交通事故調查報告表所│
 │    │                │載，當時天氣晴、夜間有照明、路│
 │    │                │面乾燥無缺陷，並無不能注意之情│
 │    │                │事，竟疏未注意以致肇事，致被害│
 │    │                │人車禍死亡，是被告顯有過失，且│
 │    │                │該過失駕駛行為與被害人之死亡結│
 │    │                │果間，具有相當因果關係。      │
 └──┴────────┴───────────────┘
 二、核被告所為，係犯刑法第185條之3服用酒類不能安全駕駛動
     力交通工具而駕駛、第185條之4肇事逃逸、第276條第1項過
     失致人於死之罪嫌。又被告所犯上開三罪間，犯意各別，罪
     名有異，請予分論併罰。另其酒醉駕車，因而致人死亡，請
     依道路交通管理處罰條例第86條第1項之規定，加重其刑至
     二分之一。
 三、依刑事訴訟法第251條第1項提起公訴。
     此  致
 臺灣高雄地方法院
 中    華    民    國    97    年    12    月    4     日
                            檢  察  官       丙 ○ ○


司法院資訊處製作；財團法人民間司法改革基金會備份。
